【裁判字號】    99,上訴,1769
【裁判日期】    991229
【裁判案由】    妨害風化等
【裁判全文】
臺灣高等法院高雄分院刑事判決        99年度上訴字第1769號
上  訴  人  臺灣高雄地方法院檢察署檢察官
被      告  榮戰
指定辯護人  本院公設辯護人  李佩娟
上列上訴人因被告妨害風化等案件，不服臺灣高雄地方法院99年
度訴緝字第40號中華民國99年9 月14日第一審判決（起訴案號：
臺灣高雄地方法院檢察署94年度偵字第5504、12642 、20839 號
），提起上訴，本院判決如下：
     主  文
原判決撤銷。
榮戰共同犯常業圖利容留性交罪，處有期徒刑年，扣案之營
業帳冊玖本，均沒收之。
     事  實
一、榮戰意圖自柬埔寨招攬該地女子與台灣男子假結婚，再申
    請來台依親方式，引進柬埔寨女子來台，從事性交易（假結
    婚真賣淫）而營利，遂以每名約新台幣（下同）30萬元之代
    價，委由知情之馬智能（經本院以98年度上更(二) 字第90
    號判決，判處有期徒刑1 年2 月，減為有期徒刑7 月）、盧
    發財（經台灣屏東地方法院以97年度訴緝字第30號判決，判
    處有期徒刑1 年6 月）辦理引進作業。榮戰及馬智能、盧
    發財即共同基於使公務員登載不實事項於公文書及行使使公
    務員登載不實公文書之概括犯意聯絡，由馬智能、盧發財先
    後以數萬元及免費出國食宿招待之代價，徵得同有行使使公
    務員登載不實公文書犯意聯絡之盧寶源（經台灣高雄地方法
    院以94年度訴字第3761號為不受理判決【已死亡】）、江文
    雄、張振盛（前揭2 人均經台灣高雄地方法院以94年度訴字
    第3761號判處有期徒刑3 月）及黃暋富（經本院以99年度上
    易字第28號判處有期徒刑8 月，減為有期徒刑4 月）同意出
    任人頭丈夫，其後馬智能、榮戰即帶領盧寶源、江文雄、
    張振盛及黃暋富，於如附表「辦理假結婚時間」欄所示時間
    至柬埔寨，另由亦有使公務員登載不實事項於公文書及行使
    使公務員登載不實公文書概括犯意聯絡之姓名年籍不詳綽號
    「阿忠」之成年男子（下稱「阿忠」，未據檢察官提起公訴
    ），分別辦理盧寶源、江文雄、張振盛及黃暋富與無結婚真
    意之柬埔寨籍女子蕭西妮、葉秀妮、毛珍婷及紀美香（以上
    4 人均未據檢察官提起公訴）之結婚手續，取得柬埔寨所頒
    之「結婚證明書」後，並由盧發財持之前往我國外交部駐越
    南台北經濟文化辦事處（下稱我國駐越南辦事處）辦理驗證
    手續，復由馬智能協助盧寶源、江文雄、張振盛及黃暋富等
    人，持經我國駐越南辦事處驗證之「結婚證明書」，於如附
    表「辦理戶籍登記時間」欄所示時間，前往如附表「戶政事
    務所」欄所示之戶政事務所，申請辦理結婚登記，使各該不
    知情之承辦公務員，將該不實之結婚事項登載於盧寶源、江
    文雄、張振盛及黃暋富等人之戶籍謄本公文書，致生損害於
    各戶政機關對於戶籍資料管理之正確性，蕭西妮、葉秀妮、
    毛珍婷及紀美香再經由與被告有同一犯意聯絡之盧發財等人
    協助，於如附表「辦理簽證時間」欄所示時間，持上述使公
    務員登載不實之戶籍謄本，向我國駐越南辦事處申請以「依
    親」為由，核發居留簽證而行使之，經該承辦公務員為實質
    審查後，仍誤發居留簽證予蕭西妮、葉秀妮、毛珍婷及紀美
    香，嗣蕭西妮、葉秀妮、毛珍婷及紀美香即於如附表「入境
    時間」欄所示時間，持居留簽證先後自高雄小港國際機場入
    境（每次以假結婚方式引進柬埔寨籍女子之台灣男子及柬埔
    寨籍女子、辦理假結婚、戶籍登記及簽證之時間、辦理假結
    婚登記之戶政事務所、柬埔寨籍女子之入境時間、帶領台灣
    男子前往柬埔寨之人，均詳如附表所示）。
二、蕭西妮於民國93年6 月16日入境後，榮戰即與李凱莉（經
    台灣高雄地方法院以94年度訴字第3761號判處有期徒刑2 年
    8 月，減為有期徒刑1 年4 月）共同基於常業圖利容留性交
    之犯意聯絡，由榮戰將蕭西妮與姓名年籍不詳綽號「小莉
    」之柬埔寨成年女子（下稱「小莉」），委由李凱莉在其所
    經營位於屏東縣萬丹鄉○○村○○路249 之5 、249 之6 號
    之「雅房出租」應召站，以每次1,000 元之代價，代為容留
    、媒介與不特定男客為性交之行為，李凱莉分得200 元，其
    餘歸榮戰所有，榮戰、李凱莉並均以之為常業。嗣後因
    對管理方式之理念不合，榮戰遂於同年8 、9 月起，於高
    雄縣林園鄉○○路○段260 號另開設「西湖春理容院」，而
    將蕭西妮、「小莉」及嗣後引進之葉秀妮、毛珍婷、紀美香
    帶至該處，接續前常業圖利容留女子性交之犯意，以每次2,
    000 元之代價，容留、媒介前揭女子與不特定男客為性交易
    行為，所得歸榮戰所有，惟每月各給付前揭女子美金500
    元，榮戰並以之為常業。嗣93年12月間，孫士恆（經本院
    以97年度上訴字第1541號判處有期徒刑1 年2 月，減為有期
    徒刑7 月確定）因無業，由新竹南下向涂榮戰無償借住於「
    西湖春理容院」4 樓，明知前揭容留女子性交易各情，而與
    榮戰共同基於常業圖利容留性交之犯意聯絡，平日除烹調
    供上開女子食用外，並搭載上開女子至各處賣淫，於涂榮戰
    外出時亦幫忙看店，共同媒介、容留上開女子與人性交以營
    利，並以之為常業。迄94年2 月15日下午8 時50分許，警察
    臨檢上址時，因葉秀妮趁機求救，始知上情。
三、案經高雄縣政府警察局報請臺灣高雄地方法院檢察署檢察官
    偵查起訴。
     理  由
一、證據能力之判斷：
（一）按被告以外之人於審判外之言詞或書面陳述，除法律有規
      定者外，不得作為證據；被告以外之人於審判外向法官所
      為之陳述，得為證據；被告以外之人於偵查中向檢察官所
      為之陳述，除顯有不可信之情況者外，得為證據；被告以
      外之人於審判中有滯留國外或所在不明而無法傳喚或傳喚
      不到之情形者，其於檢察事務官、司法警察官或司法警察
      調查中所為之陳述，經證明具有可信之特別情況，且為證
      明犯罪事實之存否所必要者，得為證據；被告以外之人於
      審判外之陳述，雖不符前4 條之規定，經當事人於審判程
      序同意作為證據，法院審酌該言詞陳述或書面陳述作成時
      之情況，認為適當者，亦得為證據；當事人、代理人或辯
      護人於法院調查證據時，知有第159 條第1 項不得為證據
      之情形，而未於言詞辯論終結前聲明異議者，視為有前項
      之同意，刑事訴訟法第159 條第1 項、第159 條之1 第1
      項、第2 項、第159 條之3 第3 款、第159 條之5 分別定
      有明文。又檢察官於偵查中訊問被告以外之人時，可能係
      以被告或以證人身份進行訊問，倘檢察官於訊問前，已依
      不同身份所應適用之程序，分別告知刑事訴訟法第95條關
      於訊問被告應先告知之事項，或同法第180 條、第181 條
      、第186 條第2 項之證人拒絕證言權，使該受訊問之被告
      以外之人瞭解其係基於何種身分應訊，得以適當行使各該
      當權利，不致因身分混淆而剝奪其權利之行使，則檢察官
      此種訊問方式之偵查作為，即難謂為於法有違，且刑事訴
      訟法第159 條之1 第2 項所定被告以外之人於偵查中向檢
      察官所為之陳述，原包括以被告身分，或以證人（應具結
      ）身分所為之陳述，則上開陳述證據能力之有無，悉依該
      條項之規定為斷。而本件證人馬智能、盧發財、李凱莉、
      江文雄、張振盛、黃暋富、毛珍婷、葉秀妮、孫士恆、張
      承賦、池映節、許正熙等人於警詢之陳述，證人馬智能、
      盧發財、李凱莉、毛珍婷、孫士恆等人於檢察官偵查中所
      為之陳述，及證人馬智能、盧發財、李凱莉、孫士恆、江
      文雄、張振盛、黃暋富就其個人所犯部分於另案法院審理
      時所為之陳述，均屬被告以外之人於審判外之陳述，茲就
      上開陳述之證據能力，分別判斷如下：
    1.證人毛珍婷、葉秀妮已於94年7 、8 月間被遣送出境，有
      台灣高雄地方法院檢察署94年7 月25日雄檢博河94偵5504
      字第49888 號函附卷可稽（詳偵( 一) 卷第242 頁），而
      其等於警詢中所為之陳述，均係關於其等以假結婚方式非
      法進入臺灣，及嗣後經容留、媒介從事性交易之情形，所
      述均係親身之經歷，且係在員警告知相關訴訟上權利後所
      述，並無違背意願為陳述之可能，堪認尚無不能自由陳述
      或遭違法取供之情事，而具可信之特別情況，並為證明本
      案被告本件犯罪事實存否所必要，依刑事訴訟法第159 條
      之3 第3 款規定，應認具有證據能力，被告及辯護人辯稱
      證人毛珍婷、葉秀妮於警詢之陳述無證據能力，尚無可採
      。
    2.證人馬智能、李凱莉、孫士恆、江文雄、張振盛、黃暋富
      於本件相關其個人所犯部分，因其等均經原審於審理程序
      中進行交互詰問程序，已保障被告之詰問權，是上開其等
      於法院審理時所為之陳述，依刑事訴訟法第159 條之1 第
      1 項規定，均有證據能力。
    3.證人馬智能、李凱莉、毛珍婷、孫士恆等人於檢察官偵查
      中所為之陳述，其中馬智能、盧發財、李凱莉等人由檢察
      官以被告身分訊問時，均已告知渠等「得保持緘默，無須
      違背自己的意思而為陳述；得選任辯護人；得請求調查有
      利之證據；涉犯之罪名」等事項，另馬智能、李凱莉、毛
      珍婷等人由檢察官以證人身分訊問時，亦已被告知上開拒
      絕證言權，且經具結，有筆錄及結文附卷可稽（詳偵(一)
      卷第121 至128 頁、第220 至226 頁、偵( 六) 卷第150
      至152 頁、偵( 八) 卷第42至47頁、第31至34頁），而其
      等並未提及檢察官在偵查時有不法取供之情形，且除證人
      毛珍婷業經遣返出境而無法傳喚外，上開其他證人復經原
      審於審理程序中進行交互詰問程序，保障被告對質詰問權
      之行使，此外，亦無顯不可信之情形，揆諸前揭規定意旨
      及說明，自應認其等於偵查中以被告、證人身分應訊之陳
      述，均有證據能力。
    4.證人馬智能、張振盛、黃暋富、張承賦等人於警詢之陳述
      ，並無刑事訴訟法第159 條之1 至第159 條之4 傳聞證據
      例外之情形，被告及辯護人辯稱上開陳述無證據能力，經
      核尚無不符，本院自不得以證人馬智能、張振盛、黃暋富
      、張承賦於警詢之陳述，作為被告不利認定之證據。
    5.證人盧發財、李凱莉、江文雄、孫士恆、池映節、許正熙
      等人於警詢中所為之陳述（證人池映節、許正熙關於蕭西
      妮、紀美香是否賣淫、被限制自由、自應召站逃出之陳述
      除外，另說明如後），固均屬被告以外之人於審判外之言
      詞陳述，然被告及辯護人於本院審理時，業已表示對上開
      陳述之證據能力不爭執，有本院審理筆錄附卷可稽（詳本
      院卷第73頁），本院審酌前開證據作成時之情況均屬正常
      ，且與本案相關之待證事實具有關連性，認均適於作為證
      據，因依刑事訴訟法第159 條之5 之規定，認上開證據均
      具有證據能力。
（二）我國刑事訴訟法採直接審理主義，非經顯示於審判庭，能
      由法院審判人員直接調查及供訴訟當事人詰問、辯論之證
      據，不得作為認定事實之基礎；證人以聞自原始證人在審
      判外之陳述作為內容之陳述，係屬傳聞之詞，其既未親自
      聞見或經歷其所陳述之事實，不能單憑其出自傳聞之供述
      ，擔保其陳述內容之真實性，倘未經對其傳聞之事實依法
      定程序進行直接調查、辯論，即無從判斷其證據價值，自
      非適合於證明待證事實之證據，此有最高法院97年度台上
      字第5159號判決意旨可資參照。本件證人池映節、許正熙
      關於蕭西妮、紀美香是否賣淫、被限制自由、自應召站逃
      出之陳述，係審判外聞自蕭西妮、紀美香，均屬傳聞之詞
      ，且因蕭西妮、紀美香已被遣返出境，有上開臺灣高雄地
      方法院檢察署遣返函及入出境查詢資料附卷可稽（詳偵(
      一) 卷第242 頁、原審卷第86頁、第89頁），則上開蕭西
      妮、紀美香是否賣淫、被限制自由、自應召站逃出，及被
      告是否性侵、毆打引進女子之傳聞事實，即無法於審理程
      序進行直接調查、辯論，依上開最高法院判決意旨所示，
      本院自不得依上開陳述為被告不利之認定，從而，證人池
      映節、許正熙關於蕭西妮、紀美香是否逃出西湖春理容院
      之陳述無證據能力。
二、事實之認定：
    訊據被告榮戰雖自承於上開時間，以每名約30萬元之代價
    ，委由馬智能、盧發財引進蕭西妮、葉秀妮、毛珍婷、紀美
    香，其先將蕭西妮、「小莉」委由李凱莉在「雅房出租」代
    為訓練，後於93年8 、9 月自行開設「西湖春理容院」，安
    排「小莉」、蕭西妮、葉秀妮、毛珍婷、紀美香於「西湖春
    理容院」工作，每月給付「小莉」、蕭西妮、葉秀妮、毛珍
    婷、紀美香等人各美金500 元等情，但矢口否認有行使使公
    務員登載不實文書或常業圖利容留、媒介性交之犯行，辯稱
    : 「小莉」、蕭西妮、葉秀妮、毛珍婷、紀美香等人在「西
    湖春理容院」係擔任按摩服務，並無從事性交易，未雇用孫
    士恆共同經營「西湖春理容院」云云。被告之辯護人另辯護
    稱:被告不知該些柬埔寨女子係假結婚云云。惟查：
（一）被告引進假結婚之柬埔寨女子「小青（指蕭西妮）」，另
      將「小莉」、蕭西妮寄放在李凱莉之「雅房出租」應召站
      ，與李凱莉共同經營「雅房出租」應召站部分，業據證人
      李凱莉證稱：「榮戰係伊妹婿那邊的親戚，當時榮戰
      經濟情況不佳，而伊開設之「雅房出租」應召站經營的還
      不錯，就問榮戰要不要加入經營，並介紹盧發財、馬智
      能給榮戰認識，由馬智能在柬埔寨辦理假結婚，到越南
      由盧發財辦理簽證，以引進柬埔寨小姐，榮戰將「小莉
      」、「小青（指蕭西妮）」寄放在伊所經營之「雅房出租
      」作性交易，每次1,000 元，伊分得200 元，其餘歸榮
      戰所有，蕭西妮係盧發財利用其哥哥盧寶源（盧寶源弟弟
      之誤），以假結婚名義自柬埔寨引進，後來因管理理念不
      合，榮戰將「小莉」、蕭西妮帶走」等語明確（詳警（
      一) 卷第128 頁、警（二) 卷第282 頁、原審卷第260 至
      265 頁）；且「雅房出租」應召站內之柬埔寨小姐「小莉
      」、「小青（指蕭西妮）」確為被告所引進等情，並有證
      人馬智能證詞可證，其證稱：「因辦理結婚的事情，盧發
      財被柬埔寨公安抓去關了3 個月並罰款，盧發財被柬埔寨
      列為拒絕入境人物，所以請伊幫忙帶人到柬埔寨辦理假結
      婚，帶到柬埔寨蓋完入境章以後，即由「阿忠」辦理假結
      婚事宜，嗣後由盧發財負責在越南辦理簽證手續，回台後
      伊會協助辦理戶籍登記，伊有帶過張振盛、黃暋富及盧寶
      源至柬埔寨辦理假結婚，其他人頭丈夫姓名忘了，其中與
      盧寶源（即蕭西妮之人頭老公）前去辦理假結婚該次，盧
      發財也有安排榮戰同行」等語（詳偵（六) 卷第150 頁
      、原審卷第101 至116 頁），二證人所述大致均相符，且
      有蕭西妮之申請簽證資料及入出境查詢資料附卷可稽（詳
      警（三）卷第123 至201 頁，包含電腦查詢申請簽證資料
      、依親申請表、結婚證明書、柬埔寨女子出生證明書、人
      頭老公戶籍謄本及護照、馬智能護照、文件證明或驗證申
      請表、註明經馬智能介紹之交往經過書、切結保證書等、
      原審卷第86至89頁），堪信為真實，則依上開證人所證，
      及蕭西妮之申請簽證資料、入出境查詢資料所示，被告確
      曾以事實欄所示方式，引進柬埔寨女子蕭西妮入台工作，
      蕭西妮並無結婚之事實，而係為以依親方式申請入台，因
      而辦理假結婚（詳如附表編號一所示），被告並於蕭西妮
      入台後，先將蕭西妮、「小莉」委由李凱莉在「雅房出租
      」容留、媒介性交易，與李凱莉共同經營「雅房出租」之
      事實，應可認定。
（二）再依蕭西妮、葉秀妮、毛珍婷、紀美香等人申請入境資料
      （詳警（三）卷第123 至201 頁，包含電腦查詢申請簽證
      資料、依親申請表、結婚證明書、柬埔寨女子出生證明書
      、人頭老公戶籍謄本及護照、馬智能護照、文件證明或驗
      證申請表、註明經馬智能介紹之交往經過書、切結保證書
      等、原審卷第86至89頁）顯示，其等均係與台籍男性辦理
      結婚後，以依親名義申請入境許可；而依證人李凱莉證稱
      ：「係伊介紹盧發財、馬智能與榮戰認識，以便以假結
      婚方式將小姐引進台灣」等語（詳原審卷第262 頁），證
      人馬智能證稱：「帶領盧寶源（即蕭西妮之人頭老公）至
      柬埔寨辦理假結婚時，榮戰亦有同行」等語（詳原審卷
      第109 至110 頁），證人江文雄證稱：「榮戰跟伊說要
      找柬埔寨女子來台幫傭，需要人與柬埔寨女子辦理結婚，
      伊因而與榮戰、馬智能前往柬埔寨，配合與葉秀妮辦理
      結婚」等語（台灣高雄地方法院94年度訴字第3761號卷卷
      （五）第127 頁），證人張振盛證稱：「馬智能帶伊前往
      柬埔寨辦理結婚時，榮戰亦有同行，沒有下聘儀式，該
      女子來台下飛機後，就被別人帶走」等語（詳台灣高雄地
      方法院94年度訴字第3761號卷卷（五）第72頁、原審卷第
      131 至142 頁），證人黃暋富證稱：「伊共出國2 次，第
      1 次前去柬埔寨，第2 次去越南辦相關證件，辦理與紀美
      香之結婚手續，但紀美香入境後沒有與伊一起回家」等語
      （詳台灣高雄地方法院98年度訴緝字第138 號卷第61至64
      頁、原審卷第193 至196 頁），上開所證互核大致相符，
      均堪信為真實，而依證人李凱莉所證，介紹引進柬埔寨女
      子時，被告即已知悉係以假結婚申請依親方式辦理入境，
      且依實際參與辦理之證人馬智能，及充當人頭老公之證人
      江文雄、張振盛、黃暋富所證，本件引進蕭西妮、葉秀妮
      、毛珍婷、紀美香之過程，被告均有出國同行，甚且還出
      面請人頭老公幫忙以假結婚方式辦理引進前述柬埔寨女子
      ，足見被告確有上開以假結婚申請依親引進蕭西妮、葉秀
      妮、毛珍婷、紀美香等人之認識。而如上所述，以上開方
      式引進需如附表所示，先辦理結婚戶籍登記，再持戶籍謄
      本辦理簽證，則被告具有使公務員登載不實事項於公文書
      及行使使公務員登載不實公文書之概括犯意，甚為明確，
      其辯護人所辯，被告不知前述女子係以假結婚方式引進，
      尚無可採。另依證人馬智能所證（詳原審卷第109 至110
      頁），本件以假結婚依親方式引進柬埔寨女子之分工，係
      由馬智能負責將台籍人頭老公帶至柬埔寨，另由「阿忠」
      負責找適合之柬埔寨女子，辦理在柬埔寨之結婚登記事宜
      ，再由盧發財負責在我國駐越南辦事處，辦理結婚登記之
      驗證手續，馬智能並需協助辦理台籍人頭老公之在台結婚
      登記，即帶人頭老公至柬埔寨及在台辦理戶籍登記部分，
      由馬智能負責，在柬埔寨挑選女子及辦理結婚事宜，由「
      阿忠」負責，在越南辦理簽證等手續則由盧發財負責，是
      不論被告係委請盧發財辦理引進，或委請「阿忠」辦理引
      進，均係由該集團分工辦理，被告又隨前述人頭老公同往
      娶親，自與盧發財、馬智能、「阿忠」有犯意聯絡、行為
      分擔。又被告雖自承「小莉」亦係委託盧發財引進等語，
      然因「小莉」之姓名年籍不詳，無從查證是否確屬以假結
      婚依親方式引進之外國人，且亦無其他證據可資證明此部
      分有使公務員登載不實、行使使公務員登載不實文書之犯
      行，是此部分尚無法認定構成犯罪。再證人李凱莉雖另證
      稱，嗣後曾另請被告引進柬埔寨女子云云，然被告此部分
      所涉係被告嗣後是否另行起意經營以假結婚依親引進柬埔
      寨女子之行業，尚非本件起訴效力所及，而為本院所得審
      理之範圍，附此敘明。
（三）再依證人李凱莉上開所證，係因被告經濟狀況不好，因而
      介紹加入經營應召站工作，且被告初引進之蕭西妮、「小
      莉」，係寄放於「雅房出租」從事性交易等語（詳警( 二
      ) 卷第282 頁、原審卷第260 至265 頁），且核證人李凱
      莉於其被訴妨害風化之案件中，亦自承本身係靠引進外籍
      女子從事賣淫以維生，有筆錄附卷可稽（詳台灣高雄地方
      法院94年度訴字第3761號卷卷(五)第72頁），如非事實，
      證人李凱莉於本身被訴之案件，自無坦承犯罪之可能，足
      見證人李凱莉所開設之「雅房出租」，原屬經營性交服務
      之應召站，上開所證堪信為真實。更何況，證人毛珍婷證
      稱：「伊以依親方式辦理入境，入台後未與結婚簽證上之
      先生同居，而是到「西湖春理容院」從事接客賣淫，每次
      交易代價2,000 元，每月可得美金500 元，共工作約4 個
      月」等語（詳警( 一) 卷第226 頁、第229 頁、第247 頁
      、警（十一）卷第8 至9 頁、偵（一）卷第123 至124 頁
      ），證人蕭西妮亦證稱：「伊在「西湖春理容院」與客人
      從事性交易，每次交易代價2,000 元，老闆是榮戰，每
      月可得美金500 元」等語（詳警（十一）卷第11頁），證
      人即曾受雇於被告之張承賦亦證稱: 「被告經營「西湖春
      理容院」係雇用小姐從事按摩及賣淫工作，之前前往萬丹
      （指「雅房出租」應召站）看管小姐時，小姐亦有從事性
      交易」等語（詳原審卷第144 頁），足見被告引進蕭西妮
      、葉秀妮、毛珍婷、紀美香，確係從事性交易，其所辯僅
      從事按摩服務云云，顯與事實不符，不足採信。
（四）另93年12月間，孫士恆因無工作，透過朋友介紹自新竹南
      下，向榮戰無償借住上開理容院4 樓，平日除烹調供上
      開女子食用外，並搭載上開女子至各處賣淫，且於被告
      榮戰外出時亦在場看店，查獲當時其開門讓員警進入等情
      ，核與證人葉秀妮於警詢証述（警卷11第13頁）、證人毛
      珍婷於警詢証述（警卷11第9 、10頁），及證人即查獲之
      員警戴朝東於他案審理時證述（本院97年度上訴字第1541
      號卷第125 至128 頁）之情節相符，則孫士恆確有參與「
      西湖春理容院」之經營，甚為明確，被告辯稱未雇用孫士
      恆經營「西湖春理容院」云云，顯與事實不符，尚無可採
      。
（五）按刑法上之常業犯係以犯罪行為為生活之職業，恃之以維
      生，因之常業犯就其犯意而言，係以同一犯罪行為恃以維
      生之意思，反覆為之，具有同一不變犯意之連續性，就其
      犯罪行為客體內涵觀察，客觀上必須具有相當時間之連續
      性及可確定性，足以為生活之職業者，而非僅為偶發、短
      暫性，不足為生活之職業者，即足當之，至於犯罪當時有
      無其他職業、犯罪時間之長短或所得多寡，並不影響其為
      常業犯之認定，此有最高法院93年度台上字第4967號判決
      意旨可資參照。而本件被告於93年6 月16日起先與李凱莉
      共同經營「雅房出租」應召站，又於同年8 、9 月間起，
      接續經營「西湖春理容院」，持續經營達半年以上，內有
      包含「小莉」、蕭西妮、葉秀妮、毛珍婷、紀美香之多位
      柬埔寨籍女子從事性交易，每位柬埔寨女子固定領薪，其
      餘賣淫所得均歸被告、李凱莉所有，從而，被告確有圖利
      容留、媒介女子性交之常業犯意，甚為明確。
（六）檢察官起訴事實認，被告以毆打、口語恐嚇、脅迫等強暴
      、脅迫方式，使蕭西妮、葉秀妮、毛珍婷及紀美香心生畏
      懼，聽從被告容留、媒介與他人為性交行為，因認被告係
      意圖營利以強制使人為性交為常業。惟查:
   1. 證人毛珍婷於94年3 月22日、同年3 月28日、同年4 月6
      日、同年5 月16日、5 月31日警詢中固證稱：「伊係被強
      迫賣淫的，如不接客，老闆（指被告）會打伊，有被打過
      也吃過停經藥，老闆恐嚇伊，逃跑被抓到會被打，曾因客
      人向老闆說伊做不好，被「阿輝」（指孫士恆）拿電線及
      用手打，打完不准吃飯，且沒帶伊就醫，有看過榮戰叫
      孫士恆拿電線打葉秀妮，榮戰輪流性侵「阿香」（指紀
      美香）、「阿欣」（指蕭西妮）及伊」云云，然證人葉秀
      妮於警方臨檢查獲後之同年月2 月15日，初次警詢中證稱
      ：「伊在西湖春理容院從事性交易已4 個月了，跟客人做
      1 次性交易代價為2,000 元，固定1 個月領500 元美金，
      老闆是涂榮戰，孫士恆是負責載客人給我從事性交易之人
      」等語（詳警( 十一) 卷第11至13頁），證人毛珍婷於警
      方臨檢查獲後之同年2 月16日，初次警詢中證稱：「伊在
      西湖春理容院從事性交易已3 個月，跟客人做1 次性交易
      代價為2,000 元，固定1 個月領500 元美金，性交易的錢
      全部被老闆拿去，孫士恆是負責載客人給其等性交易之人
      」等語（詳警( 十一) 卷第8 至10頁），均與證人毛珍婷
      第二次以後之警詢筆錄陳述不同，而前述二証人之初次警
      詢筆錄，除到西湖春理容院從事性交易之時間長短相異外
      ，2 人所證相符，堪信為真實，當時該2 證人並未證述有
      被強制為性交之情形。
   2. 證人毛珍婷於94年5 月31日檢察官偵訊時證稱：「自願在
      西湖春理容院賣淫，老闆未對伊性侵，但有發生性關係，
      沒被強迫賣淫，但有恐嚇不能逃跑，被抓到會被打... ，
      有用公共電話打回柬埔寨，店休息後會鎖門，但我知道開
      關在哪裡」等語（詳偵（三）卷第25至27頁），證人毛珍
      婷既在檢察官偵訊時，明確證稱係自願從事賣淫工作，被
      告與伊間雖有性行為，但非性侵害，其於店休後，並知有
      打開門鎖之機會，則與證人毛珍婷同在該處賣淫、講相同
      語言之同胞即證人葉秀妮、紀美香、蕭西妮衡情亦當知如
      何打開門鎖離去，故其等若真遭被告強迫賣淫、被性侵，
      顯有自行離去之機會，而無在被告經營之理容院繼續工作
      長達3 、4 個月之可能，故證人毛珍婷前於警詢時所稱，
      被強迫賣淫、被性侵，及紀美香、蕭西妮被性侵之所證，
      是否真實即非無疑。又其於檢察官偵訊時所證與被告發生
      性關係，既非受迫，僅屬私人性關係，難為被告強制毛珍
      婷與他人為性交之證明。
   3. 另被告引進柬埔寨女子需支付約30萬元之費用，若引進之
      女子違背約定擅自離去，當會造成被告之損失，是被告告
      知賣淫女子不得離去云云，僅屬經營管理是否適當之問題
      ，其實際上既無施用強制行為，賣淫女子亦知如何開鎖離
      去，尚難遽認被告前述言詞即有強制該女子與他人為性交
      之效果。且賣淫女子不告而別，可能係因不滿收入太少，
      或從事該行業後，反悔欲另覓打工機會，或不滿被告經營
      管理方式等因素，亦難逕認賣淫女子離去，即係因受被告
      強制其等性交易所致。
   4. 又施打或吃停經藥部分，為從事性交易女子為免性交易過
      程懷孕所常見，無論自願或被迫賣淫均同，是證人毛珍婷
      上開施打或吃停經藥之所證，亦無法證明被告有強制女子
      與客人性交之情形。
   5. 再依證人毛珍婷上開所證，因客人抱怨服務不佳，被告曾
      唆使孫士恆對伊體罰、不給飯吃、處罰後未予治療云云，
      縱認証人所言屬實，亦顯見被告毆打證人毛珍婷，係因證
      人毛珍婷服務內容為客人不滿，被告始有上開舉措，尚與
      強制其為性交無關。
      另證人毛珍婷僅證述見被告唆使孫士恆拿電線打葉秀妮，
      但並未證述是否知悉處罰之原因，亦難認與強制為性交易
      有關。
   6. 證人即當時任職賽珍珠基金會之池映節雖證稱：「於93年
      年底，其他單位將蕭西妮、紀美香轉介給賽珍珠基金會照
      護，當時其中1 名女子已懷孕，她們陳稱被迫在高雄賣淫
      ，逃出來，身上有傷，不知如何受傷，被迫賣淫期間行動
      自由受限制」等語（見台灣高雄地方法院94年度訴字第37
      61卷三第121 至124 頁），然該證人關於蕭西妮、紀美香
      被強制賣淫、限制自由、逃出部分，既係聽聞蕭西妮、紀
      美香所述，屬傳聞之詞，因蕭西妮、紀美香已被遣返出境
      ，上開是否被強制賣淫、被限制自由、自應召站逃出之傳
      聞事實，無法於審理程序進行直接調查、辯論，而無證據
      能力，業如前述，自不得依上開傳聞之詞為被告不利之認
      定。又關於親見蕭西妮、紀美香受傷部分，證人池映節並
      無法說明蕭西妮、紀美香之傷勢係如何造成，亦難認可為
      被告強制該2 人與他人性交之證明。
   7. 另紀美香於93年12月20日於台北市立聯合醫院婦幼院區就
      診，經超音波檢查後，被判定已懷孕14週，有病歷摘要附
      卷可按（詳警( 五) 卷卷( 三) 第193 頁），但因紀美香
      係於同年10月6 日甫入境台灣，有入出境查詢資料附卷可
      稽（詳原審卷第89頁），入境至上開檢查時間，相距僅76
      日（26＋30＋20＝76），尚不足已懷孕之14週，足見紀美
      香係於入境前即已受孕，則其懷孕之事實，即與本件犯罪
      無關，從而，證人池映節所證，均難證明被告曾以強制方
      式使女子與他人為性交。
   8. 證人即當時擔任台灣關愛之家協會社工之許正熙雖證稱：
      「93年12月4 日警方轉介蕭西妮、紀美香予台灣關愛之家
      協會，希望提供出院後之健康照顧等服務，蕭西妮當時臉
      色蒼白身體虛弱需人攙扶才能行走，紀美香懷孕，紀美香
      曾說遭強迫賣淫之老闆強暴，小孩可能為該老闆所有，該
      2 人有提及老闆用藥物控制，服用該藥物後會有強烈性慾
     ，並恐嚇不接客賣淫或服藥將殺害家人」等語（警卷卷(一
      ) 第250 至253 頁），然該證人陳述有關蕭西妮、紀美香
      被強暴、被迫賣淫部分，既係聽聞蕭西妮、紀美香所述，
      屬傳聞之詞，如上所述，無證據能力，不得據為被告不利
      之認定。又關於蕭西妮上述身體虛弱等之身體狀況，證人
      許正熙無法說明係如何造成，亦難為被告強制該2 人與他
      人性交之證明。另紀美香懷孕與本件犯罪無關，業如前述
      ，從而，證人許正熙所證，亦難證明被告曾以強制方式使
      女子與他人為性交。
   9. 再依證人張承賦所述：「小青（即蕭西妮）與阿香（紀美
      香）於93年11月底逃離西湖春理容院」等語（警卷卷(五
      ）第336 頁），與證人許正熙前述證稱：「93年12月4 日
      警方轉介蕭西妮、紀美香」之時間，二者已相隔數日，則
      蕭西妮、紀美香身上有傷，蕭西妮、紀美香身體虛弱等情
      ，即有可能係於離去西湖春理容院後，三餐不繼或另有其
      他遭遇所致，尚難認係被告所為，或與被告有相當關係。
  10. 證人李凱莉雖另證稱：「伊聽說榮戰會打小姐，虐待小
      姐，且蕭西妮逃到月眉，經員警通知將之帶回該次，榮
      戰即曾毆打蕭西妮」等語（原審訴緝卷第274 頁），且證
      人張承賦雖證稱：「蕭西妮離開「西湖春理容院」到台北
      後，曾打電話告知被榮戰性侵及毆打，並說是被打才逃
      跑，說紀美香也被榮戰性侵」等語（警卷卷( 五) 第33
      6 頁），然如上所述，證人聽聞轉述部分均屬傳聞之詞，
      無證據能力，不得據為被告不利之認定。另證人李凱莉證
      稱親見部分，蕭西妮既因不告而別方被毆打，應係被告因
      此受有營業上損失，所為發洩怒氣之舉動，亦難逕為被告
      強制女子與他人為性交之認定。
  11. 從而，依上開事證均無法證明被告有強制女子與人性交之
      事實，此外，復查無其他證據可資證明被告確有上開強制
      不法犯行，被告此部分辯解，尚難認為不可採信。
綜上所述，被告確有如事實欄所載之行使使公務員登載不實文書
及常業圖利容留性交之事證明確，其犯行應可認定。
三、論罪科刑：
(一)本案相關法律之比較適用：
    本案被告行為後，刑法業於94年2 月2 日經總統以華總一義
    字第09400014901 號令修正公布，並於95年7 月1 日施行，
    參酌最高法院95年5 月23日刑事庭第8 次會議決議意旨，修
    正後刑法第2 條第1 項之規定，係規範行為後法律變更所生
    新舊法律比較適用之準據法，於修正後刑法施行後，應適用
    修正後刑法第2 條第1 項之規定，為「從舊從輕」之比較；
    另於比較時應就罪刑有關之共犯、未遂犯、想像競合犯、牽
    連犯、連續犯、結合犯，以及累犯加重、自首減輕暨其他法
    定加減原因（如身分加減）與加減比例等一切情形，本於統
    一性及整體性原則，綜其全部罪刑之結果而為比較。是本院
    審酌：
  1.修正後刑法第33條第5 款規定「罰金：新台幣1 千元以上，
    以百元計算之。」，與修正前刑法第33條第5 款規定「罰金
    ：1 元以上。」不同，本案被告所犯法條關於罰金刑部分，
    經比較新舊法結果，以舊法之規定較有利於被告。
  2.刑法第28條原規定：「二人以上共同『實施』犯罪之行為者
    ，皆為共同正犯」，新法修正為：「二人以上共同『實行』
    犯罪之行為者，皆為共同正犯」，係將舊法之「實施」修正
    為「實行」。原「實施」之概念，包含陰謀、預備、著手及
    實行等階段之行為，修正後僅共同實行犯罪行為始成立共同
    正犯，是新法共同正犯之範圍已有限縮，排除陰謀犯、預備
    犯之共同正犯，新舊法就共同正犯之範圍既因此而有變動，
    自屬犯罪後法律有變更，而非僅屬純文字修正，應有新舊法
    比較適用之問題（最高法院96年度台上第1323號判決意旨、
    台灣高等法院暨所屬法院96年法律座談會研討結果參照）。
    而經新舊法比較結果，本件被告係基於共同犯罪之意思而參
    與犯罪構成要件行為，上述刑法第28條之修正內容，對本件
    被告而言，並無較為有利，依刑法第2 條第1 項前段之規定
    ，即應適用行為時即修正前之刑法第28條規定。
  3.新修正刑法將原刑法第231 條第2 項之常業圖利容留性交罪
    予以廢除，準此，除法理上合於接續犯、包括一罪之情形仍
    可認為構成單一之犯罪外，其於數犯罪行為之情形，即應依
    刑法第51條之規定予以分論併罰，而依修正後刑法之規定，
    被告所為之數次意圖使女子與他人為性交行為而容留、媒介
    以營利之犯行，均應各別該當於刑法第231 條第1 項之圖利
    容留性交罪，而數罪併罰，然被告於行為時之所為，依修正
    前之規定，僅該當常業犯之實質上一罪，比較新、舊法結果
    ，以適用修正前刑法第231 條第2 項常業圖利容留性交罪較
    有利於被告。
  4.新修正之刑法將原刑法第55條關於牽連犯之規定刪除，基此
    ，除法理上合於想像競合犯之情形仍可認為構成單一之犯罪
    外，其於數犯罪行為之情形，即應依刑法第51條之規定予以
    分論併罰。是比較新舊法之規定，應以修正前之刑法第55條
    規定較有利於被告。
  5.新修正之刑法將原刑法第56條關於連續犯之規定廢除，準此
    ，除法理上合於接續犯、包括一罪之情形仍可認為構成單一
    之犯罪外，其於數犯罪行為之情形，即應依刑法第51 條 之
    規定予以分論併罰。是比較新舊法之規定，應以修正前之刑
    法第56條規定較有利於被告。
  6.綜上，經綜合全部罪刑比較之結果，以修正前刑法之規定較
    有利於被告，爰依刑法第2 條第1 項前段之規定，一體適用
    修正前刑法之規定。
（二）按戶政機關製作之戶籍謄本，屬公務員職務上所掌之公文
      書，本案被告及其他共犯以「假結婚」之方式，使戶政機
      關不知情之承辦員經形式審查後，登載「假結婚」之不實
      事項於戶籍謄本，使柬埔寨籍女子得持戶籍謄本辦理居留
      簽證而加以行使，足以生損害於戶政機關對於戶籍資料管
      理之正確性。是核被告此部分所為，係犯刑法第216 條、
      第214 條之行使使公務員登載不實文書罪；另經營應召站
      容留其引進之柬埔寨女子與他人為性交之所為，係犯修正
      前刑法第231 條第2 項之常業圖利容留性交罪。檢察官認
      被告係犯修正前刑法第231 條之1 第3 項之常業營利強制
      使人性交罪，尚有誤會，惟其基本社會事實同一，爰變更
      起訴法條予以適用。被告圖利媒介使女子與他人為性交之
      低度行為，為圖利容留使女子與他人性交之高度行為所吸
      收；使公務員登載不實之低度行為，為行使使公務員登載
      不實文書之高度行為所吸收，均不另論罪。被告、李凱莉
      間，就本件蕭西妮、「小莉」在「雅房出租」應召站常業
      圖利容留性交犯行，被告、孫士恆間，就93年12月間以後
      ，於「西湖春理容院」常業圖利容留性交犯行，被告、馬
      智能、盧發財、「阿忠」、如附表「台灣男子」欄所示人
      頭老公、如附表「柬埔寨籍女子」欄所示引進女子間，就
      本件引進各該柬埔寨女子所涉行使使公務員登載不實文書
      犯行，有犯意聯絡及行為分擔，均應依修正前刑法第28條
      規定，論以共同正犯。被告所為上開多次共同行使使公務
      員登載不實文書犯行，時間緊接，犯罪構成要件相同，顯
      係基於概括犯意反覆為之，為連續犯，應依修正前刑法第
      56條之規定論以一罪，並加重其刑。被告係以行使使公務
      員登載不實文書犯行為方法，以達常業圖利容留女子性交
      犯行之目的，所犯上開二罪間，有方法目的之關係，為牽
      連犯，應依修正前刑法第55條之規定，從一重之常業圖利
      容留性交罪處斷。被告於蕭西妮入境後，將之與「小莉」
      委由共犯李凱莉在「雅房出租」應召站代為容留、媒介性
      交易部分，檢察官於起訴書犯罪事實欄雖未敘及，但既與
      嗣後在「西湖春理容院」容留、媒介業經起訴之有罪部分
      ，有常業犯之實質上一罪關係，仍為起訴效力所及，本院
      自得予以審理。
四、廢棄原判決之理由
    原審認被告前述行使使公務員登載不實文書、常業圖利容留
    性交犯行，罪證明確，予以論科，固非無見；惟:
（一）按刑事訴訟法第300 條所定科刑之判決，得就起訴之犯罪
      事實，變更檢察官所引應適用之法條，係指法院於不妨害
      事實同一之範圍內，得自由認定事實適用法律而言。而事
      實是否同一，應視檢察官請求確定其具有侵害性之基本社
      會事實是否同一而定，並以犯罪構成要件有無罪質上之共
      通性為具體判斷之標準（最高法院88年度台非字第350 號
      判決參照）。倘法院審理結果所認定之事實，與起訴之基
      本社會事實同一，僅係與檢察官論罪法條有異，自得逕行
      變更起訴法條，無須就起訴之罪名不另為無罪之諭知（最
      高法院98年度台上字第3641號判決參照）。查本件檢察官
      對被告以常業營利強制使人性交罪提起公訴，該罪與常業
      圖利容留性交罪之侵害法益、侵害之時、地及被害主體，
      均無差異，抑且均具有「意圖為自己不法之所有」之主觀
      犯意及「性交行為」之構成要件，並有罪質上之共通性，
      尚未逾越檢察官請求確定具有侵害性基本社會事實同一性
      之範圍。而原判決就被告應不犯檢察官起訴之修正前刑法
      第231 條之1 第3 項常業營利強制使人性交罪，應改論修
      正前刑法第231 條第2 項之常業圖利容留性交罪部分，未
      依刑事訴訟法第300 條之規定變更起訴法條，反就此部分
      起訴罪名為不另為無罪之諭知（原判決第15至19頁），揆
      諸前揭最高法院之見解，其論述容有錯誤。
（二）再被告對於原審判決提起上訴後，於99年11月15日本院行
      準備程序時，先表示原判決量刑太重，旋又表示撤回上訴
      ，希望一併執行（見本院卷第55頁），然其於本院審理中
      ，復飾詞否認犯行，未見其真心悔悟，且其所為復對我國
      社會善良風俗產生不良影響，所生犯罪危害堪稱重大，原
      審判決量刑2年8月，略嫌輕縱。
（三）檢察官上訴意旨指摘，被告圖利容留外籍女子為性交，並
      以此為常業部分，應論以修正前刑法第231 條之1 第3項
      常業營利強制使人性交罪，雖無理由，但原判決既有前述
      （一）、（二）違誤之處，且檢察官以原判決量刑過輕為
      由提起上訴，亦有理由，自應由本院將原判決撤銷改判。
      至於，檢察官另認，同案被告孫士恆於台灣高雄地方法院
      94年度訴字第3761號案件中亦遭論以修正前刑法第231 條
      之1 第3 項常業營利強制使人性交罪，足證原審適用法條
      顯有錯誤云云，然查同案被告孫士恆被訴涉犯修正前刑法
      第231 條之1 第3 項常業營利強制使人性交罪，雖亦經台
      灣高雄地方法院94年度訴字第3761號判決認定，然該案上
      訴後，業經本院以97年度上訴字第1541號判決（見本院卷
      第47頁）撤銷，改論被告孫士恆犯修正前刑法第231 條第
      2 項之常業圖利容留性交罪確定在案，有孫士恆台灣高等
      法院被告前案紀錄表在卷可證（本院卷第69-1頁背面），
      是檢察官此部分所述，尚有誤會，附此敘明。
五、爰審酌被告貪圖私利，以假結婚方式非法引進柬埔寨籍女子
    來台賣淫，使戶政事務所承辦人員為不實結婚登記，足生損
    害於戶政機關對戶籍資料管理之正確性，持登載不實結婚之
    戶籍謄本申辦來台依親，除再次損害戶籍登記之公信力外，
    亦影響是否准予來台依親之審核，另容留、媒介柬埔寨籍女
    子與他人為性交之所為，敗壞社會善良風俗，所生危害重大
    ，且其經營管理賣淫女子之方式尚非平和，實值非難，復參
    酌被告容留5 位女子賣淫，經營該業之規模非小、期間長達
    半年以上及獲利情形，並考量被告於本案居於主導地位，犯
    罪情節較共犯孫士恆為重，前因違反著作權法案件，被判刑
    有期徒刑2 年確定，有台灣高等法院被告前案紀錄表附卷可
    稽，素行非佳等一切情狀，量處有期徒刑3 年，以資懲儆。
    再被告本案犯行雖在96年4 月24日以前，所犯罪名非屬中華
    民國九十六年罪犯減刑條例第3 條所列不得減刑之罪，但被
    告於該條例施行前之96年3 月21日因本案遭通緝，直至99年
    3 月18日經緝獲到案（見原審卷第2 頁通緝案件移送書），
    依前述減刑條例第5 條規定，不得減刑，附此敘明。另扣案
    之營業帳冊9 本，均係共犯李凱莉所有，並為李凱莉供犯本
    件「雅房出租」部分常業圖利容留性交犯行所用之物，業據
    李凱莉供承在卷（詳台灣高雄地方法院94年度訴字第3761號
    卷（五）第70至71頁、原審卷第269 頁），基於共同正犯責
    任共同之原則，應依刑法第38條第1 項第2 款之規定，均宣
    告沒收之。又扣案之柬埔寨護照、居留證、租賃契約、結婚
    證書、現金、攝錄影數位硬碟等物品，或非本案被告所有，
    或無證據足資證明與本件犯行有涉，均不予宣告沒收。
六、不另為無罪諭知部分：
    公訴意旨另略以：被告上開引進蕭西妮、葉秀妮、毛珍婷及
    紀美香過程中，將柬埔寨結婚證書交予我國越南辦事處承辦
    人員驗證之過程，使不知情之承辦公務員，將不實事項登載
    於認證書上，另涉犯刑法第214 條之使公務員登載不實罪，
    且嗣後持經認證之結婚證書辦理結婚戶籍登記之所為，亦另
    涉犯刑法第216 條、第214 條之行使使公務員登載不實文書
    罪云云。惟查，我國駐越南辦事處承辦之公務員，雖就本件
    內容不實之柬埔寨結婚證明書辦理驗證，但其辦理內容僅係
    就外國公文書簽字之真正予以驗證，不涉及文書之實質內容
    （即是否基於結婚真意而發生婚姻關係），故送請驗證及持
    以行使，尚不構成刑法第216 、214 條之行使使公務員登載
    不實文書罪，然公訴意旨既認此部分與犯修正前刑法第231
    條第2 項意圖營利以容留、媒介女子與他人為性交常業罪之
    有罪部分，有牽連犯之裁判上一罪關係，爰不另為無罪諭知
    。
據上論斷，應依刑事訴訟法第369 條第1 項前段、第364 條、第
299 條第1 項前段、第300條，刑法第2 條第1 項、第216 條、
第214 條、第38條第1 項第2 款，修正前刑法第28條、第56條、
第231 條第2 項、第55條，刑法施行法第1 條之1 ，判決如主文
。
本案經檢察官高碧霞到庭執行職務。
中    華    民    國    99    年    12    月    29    日
                  刑事第十一庭  審判長法  官 翁慶珍
                                      法  官 孫啟強
                                      法  官 石家禎
以上正本證明與原本無異。
如不服本判決應於收受本判決後10日內向本院提出上訴書狀，其
未敘述上訴理由者，並得於提起上訴後10日內向本院補提理由書
狀（均須按他造當事人之人數附繕本）「切勿逕送上級法院」。
中    華    民    國    99    年    12    月    29    日
                                      書記官 賴梅琴
附表： 
┌─┬────┬────┬────┬────┬──────┬────┬────┬────┐                          
│編│台灣男子│柬埔寨籍│辦理假結│辦理戶籍│ 戶政事務所 │辦理簽證│入境時間│帶往柬埔│                          
│號│        │女子    │婚時間  │登記時間│            │時間    │        │寨之人  │                          
├─┼────┼────┼────┼────┼──────┼────┼────┼────┤  
│1 │盧寶源  │蕭西妮  │93年5月 │93年6月1│屏東縣萬丹鄉│93年6月 │93年6月 │馬智能  │  
│  │        │        │31日    │日      │戶政事務所  │14日    │16日    │        │  
├─┼────┼────┼────┼────┼──────┼────┼────┼────┤  
│2 │江文雄  │葉秀妮  │93年7月7│93年8月 │高雄縣美濃鎮│93年8月 │93年8月 │馬智能  │  
│  │        │        │日      │20日    │戶政事務所  │23日    │30日    │        │  
├─┼────┼────┼────┼────┼──────┼────┼────┼────┤  
│3 │黃暋富  │紀美香  │93年8月 │93年9月 │南投縣草屯鎮│93年10月│93年10月│馬智能  │  
│  │        │        │23日    │21日    │戶政事務所  │4日     │6日     │        │  
├─┼────┼────┼────┼────┼──────┼────┼────┼────┤                          
│4 │張振盛  │毛珍婷  │93年8月3│93年10月│高雄市三民區│93年10月│93年10月│馬智能  │  
│  │        │（A7）  │日      │12日    │戶政事務所  │15日    │21日    │        │  
└─┴────┴────┴────┴────┴──────┴────┴────┴────┘  

附錄論罪科刑法條：
刑法（94.02.02以前）第231條第1項、第2項
意圖使男女與他人為性交或猥褻之行為，而引誘、容留或媒介以
營利者，處5 年以下有期徒刑，得併科10萬元以下罰金。以詐術
犯之者，亦同。
以犯前項之罪為常業者，處1 年以上7 年以下有期徒刑，得併科
30萬元以下罰金。

刑法第214條
明知為不實之事項，而使公務員登載於職務上所掌之公文書，足
以生損害於公眾或他人者，處3 年以下有期徒刑、拘役或500 元
以下罰金。

刑法第216條
行使第210 條至第215 條之文書者，依偽造、變造文書或登載不
實事項或使登載不實事項之規定處斷。

司法院資訊處製作；財團法人民間司法改革基金會備份。
